ACORDAO-COMPLETO-2580248

ACÓRDÃO DE RELAÇÃO

ACÓRDÃO DE RELAÇÃO 3412/2023 ATA 13/2023 - SEGUNDA CÂMARA

Acórdão 3412/2023-TCU-Segunda Câmara
VISTO e relacionado este processo em que se aprecia recurso de reconsideração interposto por Alcione Maracajá de Morais Beltrão, ex-prefeita do Município de Alagoinha/PB, em face do Acórdão 12390/2021-TCU-Segunda Câmara (Rel. Min. Aroldo Cedraz) , por meio do qual suas contas foram julgadas irregulares, com aplicação de multa, em razão da omissão no dever de prestar contas dos recursos repassados, na modalidade fundo a fundo, pelo extinto Ministério do Desenvolvimento Social e Combate à Fome ao município, no exercício de 2008, para a execução dos serviços de Proteção Social Básica (PSB) e Proteção Social Especial (PSE) .
Considerando a edição da Resolução-TCU 344, de 11 de outubro de 2022, que regulamenta, no âmbito do Tribunal de Contas da União, a prescrição para o exercício das pretensões punitiva e de ressarcimento;
considerando que, nos termos dessa norma, " (...) incide a prescrição intercorrente se o processo ficar paralisado por mais de três anos, pendente de julgamento ou despacho, sem prejuízo da responsabilidade funcional decorrente da paralisação, se for o caso" (art. 8º) ;
considerando que o Acórdão 534/2023-TCU-Plenário fixou entendimento, nos termos do art. 16, inciso V, do Regimento Interno do Tribunal e do art. 8° da Resolução 344/2022, que o marco inicial da fluição da prescrição intercorrente se inicia somente a partir da ocorrência do primeiro marco interruptivo da prescrição ordinária, consoante elencado no art. 5º da nominada Resolução;
considerando que em 29/2/2009 restou configurada a omissão no dever de prestar contas dos recursos recebidos do Fundo Nacional de Assistência Social, no exercício de 2008 (Arts. 7º, § 4º, e 11 da Portaria MDS 96/2009) ;
considerando que em 28/9/2009, data em que o Ministério do Desenvolvimento Social e Combate à Fome notificou a recorrente para apresentar a mencionada prestação de contas (AR de 17/11/2009, peça 2, fls. 34-38) , ocorreu o primeiro marco interruptivo da prescrição ordinária, coincidente neste caso concreto ao primeiro marco interruptivo da prescrição intercorrente;
considerando que somente em 1º/8/2014 o processo administrativo de cobrança da prestação de contas veio a prosseguir, com a emissão da Nota Técnica 7391/2014- CPCRFF/CGPC/DEFNAS e consequente nova notificação à recorrente, portanto ficando paralisado por mais de três anos (peça 2, fls. 40-48) ;
considerando que os pareceres emitidos pela Unidade de Auditoria Especializada em Recursos (AudRecursos) e pelo Ministério Público especializado sugerem o reconhecimento da prescrição intercorrente (peças 117-120) ;
ACORDAM os Ministros do Tribunal de Contas da União, reunidos em sessão da Segunda  Câmara, com fundamento nos arts. 1º, caput e § 1º, da Lei 9.873/1999, 8º e 11 da Resolução/TCU 344/2022 e 143, inciso V, alínea "a", do Regimento Interno, em: (i) reconhecer a ocorrência da prescrição das pretensões punitiva e de ressarcimento do TCU e tornar sem efeito o Acórdão 12390/2021-TCU-Segunda Câmara.
1. Processo TC-Processo 016.021/2016-9 (TOMADA DE CONTAS ESPECIAL) 
	1.1. Responsáveis: Alcione Maracajá de Morais Beltrão (XXX.445.484-XX) e Marcus Antonius Brito Lira Beltrão (XXX.939.484-XX) .
	1.2. Recorrente: Alcione Maracajá de Morais Beltrão (XXX.445.484-XX) .
	1.3. Unidade: Município de Alagoinha/PB.
	1.4. Relator: Ministro Jhonatan de Jesus.
	1.5. Representante do Ministério Público: Procuradora-Geral Cristina Machado da Costa e Silva.
	1.6. Relator da deliberação recorrida: Ministro Aroldo Cedraz
	1.7. Unidades Técnicas: Secretaria de Recursos (Serur) ; e Unidade de Auditoria Especializada em Tomada de Contas Especial (AudTCE) .
	1.8. Representação legal: Vítor Amadeu de Morais Beltrão (11.910/OAB-PB) , Rafael Santiago Alves (15.975/OAB-PB) e outros, representando Alcione Maracajá de Morais Beltrão. 
	1.9. Determinações/Recomendações/Orientações: não há.

Segunda Câmara

Município de Alagoinha/PB.

Alcione Maracajá de Morais Beltrão (XXX.445.484-XX) e Marcus Antonius Brito Lira Beltrão (XXX.939.484-XX).

JHONATAN DE JESUS

Ministro Aroldo Cedraz

Vítor Amadeu de Morais Beltrão (11.910/OAB-PB), Rafael Santiago Alves (15.975/OAB-PB) e outros, representando Alcione Maracajá de Morais Beltrão.

Procuradora-Geral Cristina Machado da Costa e Silva.

TOMADA DE CONTAS ESPECIAL (TCE)

Secretaria de Recursos (Serur); e Unidade de Auditoria Especializada em Tomada de Contas Especial (AudTCE).